臺灣嘉義地方法院民事裁定　　　　　　 100年度司護字第14號
聲　請　人　嘉義縣政府
法定代理人　張花冠
相　對　人　賴彥陵
法定代理人　潘小惠
上列聲請人聲請停止安置事件，本院裁定如下：
    主    文
准將相對人賴彥陵交由其法定代理潘小惠帶回教養。
聲請程序費用新臺幣壹仟元由聲請人負擔。
    理    由
一、聲請意旨略以：緣嘉義市警察局少年隊於民國100年3月11日
    上午9 時左右，查獲相對人涉嫌違反兒童及少年性交易防制
    條例，並於同日下午5 時即會同聲請人將相對人緊急安置於
    「財團法人台南縣私立噶瑪噶居蔣揚社會福利慈善基金會附
    設鹿野苑關懷之家」，且依兒童及少年性交易防制條例第16
    條第1 項規定，聲請本院裁定在案。嗣就相對人於安置期間
    之觀察輔導狀況，確有事實足證相對人較適宜由其父母監護
    ，且中途學校之特殊教育難以滿足其目前就學需求，亦即較
    不利於相對人之受教權，為此，依兒童及少年性交易防制條
    例第18條第2 項第5款、第7款之規定，建議將相對人交由其
    法定代理人監護，並由聲請人於相對人返家後，續予輔導及
    協助，避免相對人再度從事性交易，確保其身心健康等語。
二、按直轄市、縣（市）主管機關所設之緊急收容中心應於安置
    起72小時內，提出報告，聲請法院裁定。法院受理前項報告
    時，除有下列情形外，應裁定將兒童或少年交付主管機關安
    置於短期收容中心︰一該兒童或少年顯無從事性交易或從事
    之虞者，法院應裁定不予安置並交付該兒童或少年之法定代
    理人、家長、最近親屬或其他適當之人。二該兒童或少年有
    特殊事由致不宜安置於短期收容中心者，法院得裁定交由主
    管機關安置於其他適當場所。兒童及少年性交易防制條例第
    16條定有明文。次按主管機關依前條安置後，應於二週至一
    個月內，向法院提出觀察輔導報告及建議處遇方式，並聲請
    法院裁定。兒童及少年性交易防制條例第17 條第1項亦定有
    明文。
三、經查，聲請人主張之前揭事實，業據其提出本院100 年度司
    護字第11號民事裁定、嘉義縣政府觀察輔導報告書，及財團
    法人台南縣私立噶瑪噶居蔣揚社會福利慈善基金會附設鹿野
    苑關懷之家學員觀察輔導報告書各一份為憑。聲請人評估相
    對人現年已滿18歲，因先天性智能障礙，導致其在處理人際
    關係上的行為模式，較無法合乎常規，且其抽象概念較無法
    隨機應變，又相對人從事性交易是在其蔡姓友人從旁慫恿與
    誘惑，致正值青春期需要同儕支持與認同之相對人，因無法
    分辨是非對錯而誤入歧途；另相對人原應於100年6月高職畢
    業，但因故休學，而相對人之母親希望相對人能完成高職學
    業，足見相對人有完成學業之需求，如能停止相對人之安置
    處遇，亦為維護相對人就學之權益，故建議將相對人交付其
    法定代理人監護等情，有上開觀察輔導報告書在卷可稽。本
    院審酌相對人智能不足而不適宜安置在中途學校，且相對人
    目前已有悔意，並希望回歸家庭，在其母親之飲料店工作，
    就此而言，似乎有某些程度之反省，又相對人之母親已認真
    思考教導相對人之方式，且其祖父母在精神上之關心與照顧
    ，應能給予相對人足夠之關愛，足認其家庭之親職功能尚佳
    ，應足以負起日後照顧及監督相對人行為之責，自無繼續安
    置之必要。從而，聲請人聲請停止相對人之安置處遇，並交
    付其法定代理人，應予准許，並由為主管機關之聲請人續予
    輔導及協助，以養成正確之價值觀。
四、依兒童及少年性交易防制條例第17條第1 項、非訟事件法第
    21條第1項前段，裁定如主文。
五、如對本裁定抗告須於裁定送達後10日內向本院提出抗告狀。
中    華    民    國    100    年    4    月    14    日
                  家事法庭  司法事務官